【裁判字號】    99,小上,88
【裁判日期】    990726
【裁判案由】    損害賠償
【裁判全文】
臺灣臺北地方法院民事裁定              99年度小上字第88號
上  訴  人  甲○○
被上訴人    新安東京海上產物保險股份有限公司
法定代理人  乙○○
上列當事人間請求損害賠償事件，上訴人對於中華民國99年6 月
8 日本院臺北簡易庭99年度北小字第963 號第一審判決提起上訴
，本院裁定如下：
    主  文
上訴駁回。
第二審訴訟費用新臺幣壹仟伍佰元由上訴人負擔。
    事實及理由
一、按對於小額程序第一審裁判之上訴或抗告，非以其違背法令
    為理由，不得為之；其上訴狀內應記載上訴理由，表明原判
    決所違背之法令及其具體內容；及依訴訟資料可認為原判決
    有違背法令之具體事實，民事訴訟法第436 條之24第2 項、
    第436 條之25分別定有明文。是上訴理由若係就原審取捨證
    據、認定事實之職權行使，指摘其為不當，而非具體表明合
    於不適用法規、適用法規不當、或民事訴訟法第469 條所列
    各款之情形，難認對該判決之如何違背法令已有具體之指摘
    ，應認其上訴為不合法。又上訴不合法者，依同法第436 條
    之32第2 項準用第471 條第1 項、第444 條第1 項規定，法
    院毋庸命其補正，應逕以裁定駁回之。
二、上訴意旨略以：上訴人於車禍事件發生時，即與訴外人劉茂
    盛即車號3865-EF 之車主協議各自負擔修理費，惟因劉茂盛
    投保之車險須報案方能出險，遂報案處理。到場之員警並作
    成交通事故調查報告表，惟該報告所載之內容為第一當事人
    （即上訴人）同意修復第二當事人（即劉茂盛）右後車尾，
    並非上訴人與原告所協議之各自負擔修復費用，與實情顯有
    出入。再者，被上訴人所提出之修繕費用明顯過高，經上訴
    人訪價結果，更換一支全新之保險桿僅須新台幣8,000 元，
    況劉茂盛之車尾僅有輕微之碰撞，被上訴人就修復費用之報
    價顯逾市價，上訴人實無須負擔顯逾市價之費用，為此提起
    上訴，請求廢棄原判決，另為適法之判決云云。
三、經查，上訴人固就原審判決提起上訴，然綜觀上訴人所執之
    上訴理由，無非係就原審取捨證據、認定事實之職權行使，
    請求本院再為審酌及為證據之調查，而未於上訴狀內具體表
    明原審判決有何不適用法規、適用法規不當或民事訴訟法第
    469 條所列各款之情形，自難認上訴人對原審判決有如何違
    背法令情事已為具體之指摘，揆諸前揭規定及說明，即不得
    謂上訴人已合法表明上訴理由。從而，應認本件上訴為不合
    法，本院毋庸命其補正，即可逕以裁定駁回其上訴。
四、本件第二審訴訟費用，確定為如主文第2 項所示之金額。
五、據上論結：本件上訴為不合法，爰依民事訴訟法第436 條之
    32第2 項、第444 條第1 項、第95條、第78條、第436 條之
    19第1 項，裁定如主文。
中    華    民    國    99    年    7     月    26    日
                 民事第五庭    審判長法  官  薛中興
                                     法  官  吳佳薇
                                     法  官  陳靜茹
本裁定不得抗告。
以上正本係照原本作成。
中    華    民    國    99    年    7     月    26    日
                                     書記官  鄭雅雲

司法院資訊處製作；財團法人民間司法改革基金會備份。
